# 请教陈版，房地产企业合并层面借款利息资本化问题

提问人：lambeka7 时间：2017-11-24 12:59:23
请教陈版，某地产集团下子公司A，已其开发的项目名义向信托借款数亿元，实际借款发生时该项目已基本销售完毕，本身以不需要实际融资，A公司在取得借款后，按照信托资金的使用要求，将信托资本从监管账户内打给总包，总包再转给A公司，A公司再将此部分资金借给A公司的子公司用于开发项目或者借予A公司的母公司，因总包转回A公司的账户资金流量较大，此部分资金已经没有十分明确的对应关系，例如原账户中存在 2 亿元，总包打回 5 亿元，A公司再借出 4 亿元，那么在合并层，此部分资金是否已经完全不具备资本化的条件了？A公司实际上违背了信托资金的使用范围，虽然名义从监管账户中是打给了总包，那么在A公司的层面已经不符合资本化的条件，在A公司的子公司层面，按照向股东借款的利率进行资本化，那么在合并层，实际上A公司借给子公司的资金的最终来源是源自信托资金，能否在合并层面资本化？

回答人：chenyiwei
从会计技术层面，如果能够核实合并报表层面的开发支出确实是对应于信托借款资金，则可以资本化，但这样做事实上暴露了挪用借款的违规行为，需谨慎评估其综合影响。

提问人：lambeka7 时间：2017-11-25 15:24:05
好的，谢陈版，在实际操作中因为此部分款项由总包方打回公司基本户之后，已经比较核实资金的现金流情况，那么谨慎来看，资本化较为困难，另外还有一个问题需要请教您，一个国资委下的房地产上市公司，在上市公司新拿地成立项目公司时，由上市公司与上市公司员工持股平台的人一起作为股东成立项目公司，地是以上市公司的名义拿的，且对员工持股平台的投资条件是有限制的经理级别以上才可以投入，出资价格上市公司与员工持股公司相同，承担的权益义务也相同，此种情况是否应属于股份支付？如属于股份支付，具体应如何核算？若不属于股份支付，是否需进行其他特殊的会计处理，增加上市公司费用及职工薪酬？

回答人：chenyiwei
要考虑：股权结构的安排是否可能导致上市公司向持股平台输送利益？日后项目公司清算时剩余财产如何分配？

提问人：lambeka7 时间：2017-11-27 09:19:50
利益输送的可能性不是很大，但是目的应该是能够要让核心员工获得一部分利益，项目公司的剩余资产和收益是按照项目盈亏情况来分担收益与亏损的，项目整体利润高，员工持股平台的分红金额相应就比较高，利润整体利润率在-15%到15%时按照实际股权比例承担利润及亏损，在15%-25%，员工持股平台的按照实际持股比例的1.2倍分配利润，在25%以上，按照持股比例的1.5倍分配利润，亏损也相同，亏损的比例越高，员工持股平台承担的亏损越大。在此种条件下，是否需要考虑对上市公司费用及薪酬金额的金额？

回答人：chenyiwei
超额收益奖励属于职工薪酬的可能性较大（非股份支付，而是职工薪酬中的利润分享计划）。

提问人：呼叫帮助 时间：2017-12-20 19:24:08
A公司取得国外银行贷款需国内银行出具融资性保函，以保证国外贷款本金和利息的按时偿还，国内银行出具融资性保函时一次性收取的费用应一次性计入财务费用？还是在贷款期间内平均按月摊销？还是作为利息调整进行摊销？

回答人：chenyiwei
贷款利息内摊销，计入财务费用——其他。这不是利息支出，而是接受担保服务的对价。